【裁判字號】    90,交抗,26
【裁判日期】    900316
【裁判案由】    聲明異議
【裁判全文】
臺灣高等法院高雄分院刑事裁定                        九十年度交抗字第二六號
    抗  告  人
    即受處分人  甲○○
右抗告人因違反道路交通管理處罰條例案件，不服台灣高雄地方法院中華民國九十年
二月十四日裁定（九十年度交聲字第八三號），提起抗告，本院裁定如左：
    主  文
抗告駁回。
    理  由
一、抗告意旨略以：本件依內政部警政署國道公路警察局第六警察隊於民國九十年一
    月十日（八九）國六刑字第一九四七五號函及交通部公路局高雄監理所九十年一
    月十九日九○高監五字第九○○二四號函所載，應已具備道路交通管理處罰條例
    第八十七條規定向管轄法院聲明異議要件云云。
二、按受處分人不服第八條主管機關所為之處罰，得於接到裁決書之翌日起十五日內
    向管轄地方法院聲明異議，道路交通管理處罰條例第八十七條第一項定有明文。
    另道路交通案件處理辦法所稱之交通案件，指違反道路交通管理處罰條例，經公
    路主管機關或警察機關或其聯合設置之裁決機關處罰後，聲明異議之案件，道路
    交通案件處理辦法第二條第一款亦著有有規定。是依道路交通管理處罰條例第八
    十七條規定，向管轄法院聲明異議者，自以經公路主管機關或警察機關或其聯合
    裁決機關業已為裁決處罰之案件始得為之。
三、經查，本件抗告人於收受上開內政部警政署國道公路警察局之舉發違反道路交通
    管理事件通知單後，未經主管機關裁決前，即於九十年二月一日就內政部警政署
    國道公路警察局之舉發違反道路交通管理事件通知單聲明異議，然本件違規事件
    尚未經裁決機關裁決確定之事實，已據交通部公路局高雄區監理所於九十年二月
    八日以九○高監五字第九○○五五六二號函函覆原審在卷，內政部警政署國道公
    路警察局之舉發違反道路交通管理事件通知單，其上注意事項第七點並已載明「
    受處分人，不服第八條主管機關所為處罰，得於接到裁決書之翌日起十五日內，
    向管轄地方法院聲明異議」等語，雖國道公路警察第六警察隊函抗告人說明有記
    載「本案孫君若仍有疑義，可逕向管轄法院交通法庭聲明異議」云云，並未記明
    需先接受主管機關裁罰裁決書後不服始可向法院聲明異議之程序，致有疏漏，惟
    揆諸前述說明，抗告人仍須待裁決機關作成裁決確定後，於上開法定期間內就該
    裁決書聲明異議，抗告人就該通知單聲明異議，顯不合法律上程式，原審裁定駁
    回本件異議之聲明，核無不合。抗告人仍執陳詞指摘原裁定不當，其抗告並無理
    由，應予駁回。至高雄區監理所九十年一月十九日函復抗告人，以「．．．經原
    舉發單位查證違規屬實，請於發文之日起十五日內准按最低額繳罰，逾期則按最
    高金額裁處．．．」，乃就抗告人向該單位申訴查證結果之通知，並非裁決機關
    之裁決書，自不能對之聲明異議，附此說明。
據上論結，應依道路交通案件處理辦法第二十六條，刑事訴訟法第四百十一條，裁定
如主文。
中    華    民    國      九十      年       三       月     十六   日
                              臺灣高等法院高雄分院刑事第八庭
                                  審判長法官  郭雅美
                                        法官  張盛喜
                                        法官  莊飛宗
右正本證明與原本無異。
不得再抗告。
                                      書記官  張宗芳
中    華    民    國      九十      年       三       月     十九   日
                                                                 Ｊ


司法院資訊處製作；財團法人民間司法改革基金會備份。
